

# Wilder Duarte

# INGENIERO DE SISTEMAS ESP. AUDITORÍA DE SISTEMAS

Desarrollador de software orientado a la web, con facultades en frontend y backend, trabajo en equipo, diseño gráfico, liderazgo, organización, con experiencia en docencia universitaria y manejo de diferentes tecnologías de desarrollo.



ingwilderduarte@gmail.com



+57 316-866-7751



B. Junín - Cra 10 Kdx 284-420 P.2

## **HABILIDADES**

- Liderazgo organizacional, trabajo en equipo, resolución de problemas y aprendizaje continuo.
- Conocimiento en lenguajes de programación: Javascript, Java, Php, Python.
- Manejo de frameworks: SpringBoot, Vuejs, Reactjs, Bootstrap, Laravel.
- Conocimiento de bases de datos: Oracle, MySQL, Mongodb.
- Control de versiones: GitHub, GitLab.
- Manejo de Jira, Postman.
- Metodología ágil SCRUM.
- Código limpio, uso de principios SOLID y patrones de diseño.
- UX UI Designer.
- Suite de Adobe XD, Inkscape, Balsamig.

### **EXPERIENCIA LABORAL**

#### Universidad Francisco de Paula San. Ocaña

Desarrollo de Software - Docente Catedrático, 2020 - Actual

- Docente grupo estable de programación competitiva con lenguajes como C++, Python y Java.
- Docente catedrático: Análisis de algoritmos, desarrollo orientado a la web, desarrollo de apps. web.
- Investigador y escritor de artículo en pensamiento computacional. Docente de pensamiento computacional.
- Programación por bloques con mBlock y uso de Halocode con Python (Domótica).

#### MarDu

#### Desarrollo de Software, 2018

• Desarrollo del sis. de información orientado a la web.

# **Grupo Nagaltec S.A.S.**

Desarrollo de Software, 2016 - 2017

- Desarrollo de plantillas web con Html, CSS y Js.
- Desarrollo de la plataforma el directorio web con Vuejs, Laravel, Php y MySQL.
- Formador de nuevo talento para desarrollo.

#### Universidad Francisco de Paula San. Ocaña

Desarrollo de Software, 2014 - 2016

- Diseño y creación de interfaces gráficas orientadas a la web para el desarrollo del Sistema de Información Bibliotecario.
- Diseño y creación del MER y el código para migración de la data haciendo uso de Oracle y Php.
- Reconocimiento de Tesis Meritoria.

# **EDUCACIÓN**

Universidad Francisco de Paula San. Ocaña Ingeniero de Sistemas, 2016

Universidad Francisco de Paula San. Ocaña Esp. en Auditoría de Sistemas, 2017

#### Centro de Entrenamiento CIMA

Mentor Coach Profesional, 2021

## **CERTIFICADOS**

- Desarrollo profesoral, resultados de aprendizaje, innovación en el aula, transformación digital.
- Desarrollo de software.
- Desarrollo de aplicaciones web.
- Fundamentos de programación en Python.
- Programación básica en Java.
- Curso profesional de Git.
- AWS Academy Cloud Foundations (Pendiente).
- Huawei Int. a la Progr. con Python (Pendiente).
- Fundamentos de Docker (Pendiente).
- Java Backend con Spring Boot (En curso).